【裁判字號】    97,裁,756
【裁判日期】    970124
【裁判案由】    營利事業所得稅
【裁判全文】
最  高  行  政  法  院  裁  定
                                     97年度裁字第00756號
上  訴  人  頭橋實業股份有限公司
代  表  人  甲○○
訴訟代理人  楊漢東  律師
被 上訴 人  財政部臺灣省南區國稅局
代  表  人  邱政茂
上列當事人間營利事業所得稅事件，上訴人對於中華民國96年5
月30日高雄高等行政法院95年度訴字第1056號判決，提起上訴。
本院裁定如下：
    主  文
上訴駁回。
上訴審訴訟費用由上訴人負擔。
    理  由
一、按對於高等行政法院判決之上訴，非以其違背法令為理由，
    不得為之，行政訴訟法第242條定有明文。依同法第243條第
    1項規定，判決不適用法規或適用不當者，為違背法令；而
    判決有同條第2項所列各款情形之一者，為當然違背法令。
    是當事人對於高等行政法院判決上訴，如依行政訴訟法第
    243條第1項規定，以高等行政法院判決有不適用法規或適用
    不當為理由時，其上訴狀或理由書應有具體之指摘，並揭示
    該法規之條項或其內容；若係成文法以外之法則，應揭示該
    法則之旨趣；倘為司法院解釋或本院之判例，則應揭示該判
    解之字號或其內容。如以行政訴訟法第243條第2項所列各款
    情形為理由時，其上訴狀或理由書，應揭示合於該條項各款
    之事實。上訴狀或理由書如未依此項方法表明，或其所表明
    者與上開法條規定不合時，即難認為已對高等行政法院判決
    之違背法令有具體之指摘，其上訴自難認為合法。
二、本件上訴人對於高等行政法院判決上訴，係主張：上訴人於
    民國84年間購入坐落嘉義市○○段82之2地號土地後，於每
    年製作之財產目錄中，均有將前開82之2地號土地設列為固
    定資產，並將土地貸款利息列為上訴人各營業年度之費用，
    經被上訴人查帳核定，在此查帳核定之事實未被撤銷前，被
    上訴人不得於89年度後另為不同之事實認定，並為不同稅額
    之核定。原判決認定上訴人所有前開土地非屬上訴人固定資
    產，有違最高法院52年臺上字第694號判例之法則，顯屬違
    背法令。又上訴人所列報92年度之利息支出金額，並非全部
    屬購買系爭土地之成本所支出之利息，其中也有上訴人經營
    之加油站土地、設備之貸款利息，被上訴人否定92年度之利
    息支出得列為營業費用，應有不當等語，為其理由。
三、本院查：觀之上訴人所陳上述理由，無非係重述其業經在原
    審主張而為原判決摒棄不採之陳詞，就原審取捨證據、認定
    事實之職權行使，論斷系爭土地非屬上訴人之固定資產等情
    ，泛言其不適用法令及違背法令。又上訴人雖主張被上訴人
    自84年間起查帳核定系爭土地為固定資產之行政處分效力，
    尚屬存在，不得為不同內容之行政處分一節，惟被上訴人針
    對其他年度系爭土地是否屬固定資產之核定，原係針對不同
    年度之事實所為，不得據以拘束本年度之核定，另最高法院
    52年臺上字第694號判例與本件無涉，是尚難認其已具體表
    明合於不適用法規、適用法規不當、或行政訴訟法第243條
    第2項所列各款之事實，不得謂其已對原判決之如何違背法
    令已有具體之指摘。依首揭規定及說明，應認其上訴為不合
    法，應予駁回。
四、依行政訴訟法第249條第1項前段、第104條、民事訴訟法第
    95條、第78條，裁定如主文。
中    華    民    國    97    年    1     月    24    日
                    最高行政法院第一庭
                        審判長法官  鄭  淑  貞
                              法官  楊  惠  欽
                              法官  吳  明  鴻
                              法官  鄭  小  康
                              法官  帥  嘉  寶
以  上  正  本  證  明  與  原  本  無  異
中    華    民    國    97    年    1     月    24    日
                              書記官  阮  思  瑩


司法院資訊處製作；財團法人民間司法改革基金會備份。
